---
name: George Anthony
surname: Romero Cerdán
#profilepic: "pp.jpg"
position: "Escuela de Medicina humana | Universidad Nacional Mayor de San Marcos"
address: "Lima, Perú"
# phone: +51 955 446 754
email: "anthony.romeromh@gmail.com"
orcid: 0000-0001-6342-647X
researchgate: "Anthony-Romero-5"
#twitter: Anthonyrc94
linkedin: garomeroc
github: ganthonyr
# date: "`r format(Sys.time(), '%B %Y')`"
always_allow_html: yes
headcolor: "414141"
docname: CV
header-includes: |
  \usepackage{float}
  \usepackage{multicol}
  \usepackage{colortbl}
  \arrayrulecolor{white}
  \usepackage{hhline}
  \definecolor{light-gray}{gray}{0.95}
output: 
  vitae::awesomecv:
    keep_tex: false
---

```{r setup, include=FALSE}
knitr::opts_chunk$set(echo = FALSE, warning = FALSE, message = FALSE)
options(tinytex.verbose = TRUE)
library(tinytex)
library(vitae)
library(tidyverse)
library(dplyr)
library(kableExtra)
library(knitr)
library(huxtable)
```

# Algunas cosas sobre mí

-   Investigador [RENACYT nivel
    VII](https://ctivitae.concytec.gob.pe/appDirectorioCTI/VerDatosInvestigador.do?id_investigador=0138155).
-   He colaborado en proyectos de investigación con el Instituto de Evaluación de Tecnologías en Salud e Investigación - EsSalud durante los últimos 12 meses.
-   Tengo habilidades básicas en gestión, análisis y visualización de datos con R y Stata.
-   Soy parte del equipo fundador de InkaStats Academy y miembro de ADIECS desde el 2018.
-   Me interesan la Ciencia de Datos en Salud, la Investigación clínica y la Epidemiología aplicada a la salud pública.

# Formación universitaria

```{r estudio-superior}
tribble(
  ~ degree, ~ uni, ~ loc, ~ dates,
  "Escuela de Medicina Humana - Facultad de Medicina San Fernando", "Universidad Nacional Mayor de San Marcos", "Lima, Perú", "2018 - Actualidad", 
) %>% 
  detailed_entries(degree, dates, uni, loc)
```

# Formación Adicional

```{r investigacion}
tribble(
  ~ degree, ~ uni, ~ dates,
  "Pontifica Universidad Católica del Perú, Facultad de Ciencias Sociales", "Curso: Análisis de Indicadores Sociodemográficos con la ENAHO 2022-01", "Oct - Nov 2022",
  "Unidad de Investigación Multidisciplinaria de la Clínica Avendaño (UIMCA)", "Pasantía: Programa de Verano en Investigación Clínica y Epidemiológica", "Ene - Feb 2022",
  "Instituto Nacional de Salud del Perú", "Curso: Reporte de Casos clínicos", "Nov 2021",
  "Instituto Nacional de Salud del Perú", "Curso: Redacción científica", "Nov 2021",
  "Instituto Nacional de Salud del Perú", "Curso: Elaboración de Protocolos de Investigación", "Nov 2021",
  "EsSalud - CITI Program", "Curso: Ética en Investigación", "Sep 2021",
  "Santander Scholarships - ESADE", "Curso: Skills -- Professional Development", "Mar - May 2021",
  "Unidad de Investigación para la Generación y Síntesis de Evidencias en Salud (IGSES-USIL)",
  "Pasantía: Estancia de Verano en Investigación Epidemiológica", "Ene - Feb 2021",
  "Cochrane iberoamérica", "Curso: Cómo realizar una revisión sobre intervenciones", "Dic 2020",
) %>% 
  detailed_entries(degree, dates, uni)
```



# Participación en Congresos

```{r participacion-congresos}
tribble(
  ~ degree, ~ uni, ~ dates,
  "Sociedad Científica Médico Estudiantil Peruana (SOCIMEP)", "XXV Jornada Científica Regional Centro - Lima", "2022",
  "Sociedad Científica Médico Estudiantil Peruana (SOCIMEP)", "XXXIII Congreso Científico Nacional - Ucayali", "2019",
  "Facultad de Medicina - Universidad Nacional Mayor de San Marcos", "XVI Jornadas Científicas Sanfernandinas", "2018",
  "Instituto Nacional de Salud del Perú", "XII Congreso Científico Nacional del Instituto Nacional de Salud", "2018"
) %>% 
  detailed_entries(degree, dates, uni)
```

&nbsp;  
&nbsp;  

# Experiencia en Organización y Cargos

```{r organizacion-cargos}
tribble(
  ~ role, ~ dates,
  "Asesor junior en la III Estancia de verano de la UIGSES-USIL", "enero-febrero 2022",
  "Miembro fundador de InkaStats Academy", "2022",
  "Divulgador científico en CAPTA", "abril 2021 - 2022",
  "Docente fundador en la Ayudantía de Bioestadística de ADIECS", "julio 2020 - Actualidad",
  "Miembro de ADIECS UNMSM", "marzo 2018 - Actualidad",
  "Miembro organizador del I y II Taller de Búsqueda Bibliográfica de ADIECS", "2020 - 2021", 
  "Secretario de Investigación del Centro de Estudiantes de Medicina UNMSM", "2020",
  "Director de Desarrollo interno de ADIECS", "2020",
  "Miembro organizador del I Conversatorio científico: COVID-19 y las lecciones aprendidas en 9 meses de pandemia", "2020",
) %>% 
  detailed_entries(role, dates)
```

&nbsp;  

# Habilidades técnicas

<!--Basado en https://github.com/akirosingh -->

```{r habilidades, results='markup'}
tribble(
   ~`Lenguajes`, ~Softwares, ~`Gestores de referencia`, ~`Buscadores académicos`,
  "R, Git, CSS, HTML", 
  "RStudio, GitHub, Stata, VS Code",
  "Mendeley, Zotero",
  "PubMed, Cochrane, Scopus"
) %>%
  kable(booktabs = T, align = 'c', escape = F, format = "latex") %>%
  kable_styling(full_width = F, font_size = 9,latex_options = "hold_position") %>% 
  row_spec(0, bold = T, color = "#414141") %>% 
  row_spec(1, bold = F, color = "#7f7f7f") %>% 
  column_spec(column = 1:3, width = '3.75cm')
```

# Idiomas

<!--Basado en https://github.com/loreabad6  -->

```{r idiomas, results='markup'}

data.frame(
  Skill = c("Reading", "Writing", "Listening","Speaking"),
  Español = cell_spec(c(rep("Native", 4)), 'latex', color = '#5b5b5b'),  
  Inglés = cell_spec(c("B1","B1","B1","B1"), 'latex', color = '#5b5b5b'), 
  Portugués = cell_spec(c("B2","B1","B2","B1"), 'latex', color = '#5b5b5b') 
) %>% 
  kable(booktabs = T, align = 'c', escape = F, format = "latex") %>% 
  kable_styling(full_width = F, font_size = 10, latex_options = "HOLD_position") %>%  
  footnote(
    footnote_as_chunk = T,
    general_title = " ",
    #general = " ",
    escape = F
  ) %>%
  column_spec(column = 1:6, width = '2.4cm')  #%>%
  # add_header_above(' ', line = F) %>%
  # row_spec(0:4, extra_latex_after = "\\arrayrulecolor{white}")

```

# Referencias

```{r referencias}
tribble(
  ~ role, ~ course, ~ organisation, ~ country, ~ details,
  "Instituto de Evaluación de Tecnologías en Salud e Investigación - EsSalud", "Investigador asociado", "Percy Soto Becerra, MD, MSc(c)", "Lima, Perú", "Email: percys1991@gmail.com",
  "Instituto de Evaluación de Tecnologías en Salud e Investigación - EsSalud", "Investigadora asociada", "Paquita Crismalú Díaz Sánchez, MD, MSc(c)", "Lima, Perú", "Email: pcdiazs@gmail.com",
  "Universidad San Ignacio de Loyola", "Investigador asociado", "Diego Urrunaga Pastor, MD, MSc(c)", "Lima, Perú", "Email: diego.urrunaga.pastor1@gmail.com"
  ) %>% 
  detailed_entries(role, course, organisation, country, details)
```

<!--Repositorio de vitae: https://github.com/mitchelloharawild/vitae -->
