---
name: George Anthony
surname: Romero Cerdán
#profilepic: "pp.jpg"
position: "Estudiante de Medicina humana | Universidad Nacional Mayor de San Marcos"
address: "Lima, Perú"
phone: +51 955 446 754
email: "anthony.romeromh@gmail.com"
orcid: 0000-0001-6342-647X
researchgate: "Anthony-Romero-5"
#twitter: Anthonyrc94
linkedin: garomeroc
date: "`r format(Sys.time(), '%B %Y')`"
always_allow_html: yes
headcolor: "414141"
docname: CV
header-includes:
  \usepackage{float}
  \usepackage{multicol}
  \usepackage{colortbl}
  \arrayrulecolor{white}
  \usepackage{hhline}
  \definecolor{light-gray}{gray}{0.95}
output: 
  vitae::awesomecv:
    keep_tex: false
---

```{r setup, include=FALSE}
knitr::opts_chunk$set(echo = FALSE, warning = FALSE, message = FALSE)
library(tinytex)
library(vitae)
library(tidyverse)
library(dplyr)
library(kableExtra)
library(knitr)
library(huxtable)
```

# Algunas cosas sobre mí

* He colaborado en proyectos de investigación con el Instituto de Evaluación de Tecnologías en Salud e Investigación - EsSalud durante los últimos 6 meses. <br>
* Tengo habilidades básicas en análisis exploratorio, análisis estadístico descriptivo e inferencial y visualización gráfica de datos mediante el lenguaje R y su IDE RStudio y el software Stata.<br>
* Soy miembro de la Asociación para el Desarrollo de la Investigación Estudiantil en Ciencias de la Salud - ADIECS desde el año 2018.<br>
<br>

# Estudio Superior

```{r estudio-superior}
tribble(
  ~ degree, ~ uni, ~ loc, ~ dates,
  "Escuela de Medicina Humana - Facultad de Medicina San Fernando", "Universidad Nacional Mayor de San Marcos", "Lima, Perú", "Marzo 2018 - Actualidad", 
) %>% 
  detailed_entries(degree, dates, uni, loc)
```

# Formación Adicional

## -Investigación
```{r investigacion}
tribble(
  ~ degree, ~ uni, ~ dates,
  "Instituto Nacional de Salud del Perú", "Cursos autoformativos de Redacción científica, de Redacción de Reporte de Casos y de Elaboración de Protocolos de Investigación en salud", "noviembre 2021",
  "CITI Program", "Curso de ética en investigación", "septiembre 2021",
  "Cochrane iberoamérica", "Curso Cochrane: Cómo realizar una revisión sobre intervenciones", "diciembre 2020",
  "Universidad Nacional Mayor de San Marcos", "Investigación y revisión bibliográfica en Scopus", "noviembre 2020",
  "Imperial College London", "Programa especializado en Epidemiología para la Salud pública", "noviembre 2020",
  "Universidad Nacional Autónoma de México", "Curso Introducción a Data Science: Programación Estadística con R", "mayo 2020",
  "Johns Hopkins University", "Programa especializado de Bioestadística en Salud Pública", "febrero 2020",
  "EviSalud", "Curso Principios de Medicina Basada en Evidencias", "febrero 2020",
  "ADIECS Asociación para el Desarrollo de la Investigación Estudiantil en Ciencias de la Salud", "The Adiecs Basic Course of Research (ABC of Research) 2019", "enero-febrero 2019",
) %>% 
  detailed_entries(degree, dates, uni)
```

## -Académica
```{r academica}
tribble(
  ~ degree, ~ uni, ~ dates,
  "Santander Scholarships | ESADE", "Skills - Professional Development Program", "abril-mayo 2021",
  "Universidad Peruana Cayetano Heredia", "Curso de entrenamiento básico de COVID-19", "diciembre 2020",
  "Johns Hopkins University", "COVID-19 Contact Tracing course", "julio 2020",
  ) %>% 
  detailed_entries(degree, dates, uni)
```

\pagebreak
<br>
<br>

# Participación en Congresos

```{r participacion-congresos}
tribble(
  ~ degree, ~ uni, ~ dates,
  "Sociedad Científica Médico Estudiantil Peruana (SOCIMEP)", "XXXIII Congreso Científico Nacional - Ucayali", "agosto 2019",
  "Facultad de Medicina - Universidad Nacional Mayor de San Marcos", "XVI Jornadas Científicas Sanfernandinas", "septiembre 2018",
  "Instituto Nacional de Salud del Perú", "XII Congreso Científico Nacional del Instituto Nacional de Salud", "noviembre 2018"
) %>% 
  detailed_entries(degree, dates, uni)
```
 
# Participación en grupos académicos y de investigación

```{r participacion-grupos}
tribble(
  ~ role, ~ dates,
  "Pasante en la Unidad de Investigación Multidisciplinaria de la Clínica Avendaño", "enero-febrero 2022",
  "Asesor junior en la III Estancia de verano de la UIGSES-USIL", "enero-febrero 2022",
  "Colaborador en proyectos de investigación del IETSI - EsSalud", "septiembre 2021 - Actualidad",
  "Divulgador científico en CAPTA", "abril 2021 - Actualidad",
  "Pasante en la Unidad de Generación y Síntesis de la Evidencia de la USIL", "enero-febrero 2021",
  "Docente en la Ayudantía de Bioestadística de ADIECS", "julio 2020 - Actualidad",
  "Miembro de ADIECS UNMSM", "marzo 2018 - Actualidad"
) %>% 
  detailed_entries(role, dates)
```

# Cargos y experiencia en actividades de organización

```{r experiencia-cargos}
tribble(
  ~ degree, ~ uni, ~ dates,
  "Miembro del equipo organizador de ADIECS", "II Taller de Búsqueda Bibliográfica", "noviembre 2021",
  "Organizado como Secretario de Investigación del Centro de Estudiantes de Medicina de la UNMSM", "Teleconferencia “Telesalud en tiempos de COVID-19: Fundamentos y aplicaciones”", "septiembre 2020",
  "Miembro del equipo organizador de ADIECS", "I Taller de Búsqueda Bibliográfica", "noviembre 2020",
  "Director de Desarrollo Interno de ADIECS", "The ADIECS Basic Course of Research (ABC of Research) 2020", "enero-febrero 2020",
  "Secretario de Investigación",  "Centro de Estudiantes de Medicina de la UNMSM", "enero-diciembre 2020",
  "Miembro fundador y docente", "Ayudantía de Bioestadística de ADIECS", "agosto 2020 - Actualidad",
  "ADIECS | IFMSA-UNMSM | CERSEU-UNMSM | Congreso de la República", "I Conversatorio científico: “COVID-19 y las lecciones aprendidas en 9	diciembre 2020 meses de pandemia”", "diciembre 2020"
) %>% 
   detailed_entries(degree, dates, uni)
```

# Producción científica

- Díaz-Vélez C., Urrunaga-Pastor D., **Romero-Cerdán A** et al. Risk factors for mortality in hospitalized patients with COVID-19 from three hospitals in Peru: a retrospective cohort study. F1000Res. 2021 Mar 19;10:224. doi: 10.12688/f1000research.51474.1. [(*Link*)](https://www.ncbi.nlm.nih.gov/pmc/articles/PMC8207806/). <br>
- Alarcón-Ruiz Christoper A., Cortez-Soto Andrea G., **Romero-Cerdan Anthony** et al . Producción científica y redes de colaboración en la Seguridad Social del Perú (EsSalud): Análisis bibliométrico 2008-2020. Rev. Cuerpo Med. HNAAA. 2021  Abr; 14(2):145-154. doi: 10.35434/rcmhnaaa.2021.142.1030. [(*Link*)](http://www.scielo.org.pe/scielo.php?script=sci_arttext&pid=S2227-47312021000200006&lng=es).<br>
- Moquillaza-Alcántara, V., Munares-García, O., **Romero-Cerdán, A**. Características de los registros diagnósticos de preeclampsia en el Perú. Rev Obstet Ginecol Venez. 2020; 80(1):32-36. [(*Link*)](https://www.researchgate.net/profile/Victor-Moquillaza-Alcantara/publication/340050015_Caracteristicas_de_los_registros_diagnosticos_de_preeclampsia_en_el_Peru/links/5e744cca458515c677c6396a/Caracteristicas-de-los-registros-diagnosticos-de-preeclampsia-en-el-Peru.pdf).<br>
-	Moquillaza-Alcántara. V, **Romero-Cerdán A** ¿Es posible impactar en la salud mediante redes sociales y podremos confiar en la información que transmiten? Rev Int Salud Matern Fetal. 2019; 4(3): 29-30. [(*Link*)](http://ojs.revistamaternofetal.com/index.php/RISMF/article/view/111).<br>

\pagebreak

<br>
<br>

# Habilidades técnicas 

<!--Basado en https://github.com/akirosingh -->

```{r habilidades, results='markup'}
tribble(
   ~`Lenguajes`, ~Softwares, ~`Gestores de referencia`, ~`Buscadores académicos`,
  "R, Git, CSS, HTML, RMarkdown, YAML", 
  "RStudio, GitHub, Stata, VS Code",
  "Mendeley, Zotero",
  "PubMed, Cochrane, Scopus"
) %>%
  kable(booktabs = T, align = 'c', escape = F, format = "latex") %>%
  kable_styling(full_width = F, font_size = 9,latex_options = "hold_position") %>% 
  row_spec(0, bold = T, color = "#414141") %>% 
  row_spec(1, bold = F, color = "#7f7f7f") %>% 
  column_spec(column = 1:3, width = '3.75cm')
```

# Idiomas

<!--Basado en https://github.com/loreabad6  -->

```{r idiomas, results='markup'}

data.frame(
  Skill = c("Reading", "Writing", "Listening","Speaking"),
  Español = cell_spec(c(rep("Native", 4)), 'latex', color = '#5b5b5b'),  
  Inglés = cell_spec(c("B1","B1","B1","B1"), 'latex', color = '#5b5b5b'), 
  Portugués = cell_spec(c("B2","B1","B2","B1"), 'latex', color = '#5b5b5b') 
) %>% 
  kable(booktabs = T, align = 'c', escape = F, format = "latex") %>% 
  kable_styling(full_width = F, font_size = 10, latex_options = "HOLD_position") %>%  
  footnote(
    footnote_as_chunk = T,
    general_title = " ",
    #general = " ",
    escape = F
  ) %>%
  column_spec(column = 1:6, width = '2.4cm')  #%>%
  # add_header_above(' ', line = F) %>%
  # row_spec(0:4, extra_latex_after = "\\arrayrulecolor{white}")

```

# Referencias

```{r referencias}
tribble(
  ~ role, ~ course, ~ organisation, ~ country, ~ details,
  "Instituto de Evaluación de Tecnologías en Salud e Investigación - EsSalud", "Investigador asociado", "Percy Soto Becerra, MD, MSc(c)", "Lima, Perú", "Celular: +51 977 371 554 | Email: percys1991@gmail.com",
  "Instituto de Evaluación de Tecnologías en Salud e Investigación - EsSalud", "Evaluadora de tecnologías sanitarias", "Paquita Crismalú Díaz Sánchez, MD, MSc(c)", "Lima, Perú", "Celular: +51 961 531 665 | Email: pcdiazs@gmail.com",
  "Universidad San Ignacio de Loyola", "Investigador asociado", "Diego Urrunaga Pastor, MD, MSc(c)", "Lima, Perú", "Celular: +51 980 668 226 | Email: diego.urrunaga.pastor1@gmail.com"
  ) %>% 
  detailed_entries(role, course, organisation, country, details)
```

<!--Repositorio de vitae: https://github.com/mitchelloharawild/vitae -->